臺灣桃園地方法院刑事判決　　　　　　 100年度易字第1031號
公　訴　人　臺灣桃園地方法院檢察署檢察官
被　　　告　黃妙妃
上列被告因竊盜案件，經檢察官提起公訴（99年度偵字第23767
號），本院判決如下：
    主  文
黃妙妃竊盜，累犯，處有期徒刑陸月，如易科罰金，以新臺幣壹
仟元折算壹日；又竊盜，累犯，處有期徒刑陸月，如易科罰金，
以新臺幣壹仟元折算壹日。應執行有期徒刑拾月，如易科罰金，
以新臺幣壹仟元折算壹日。
    事  實
一、黃妙妃前黃妙妃前(一)於民國95年間因竊盜案件，經本院以95
    年度壢簡字第450 號判決判處有期徒刑5 月，上訴後，經本
    院以95年度簡上字第247 號判決撤銷原判決，改判處有期徒
    刑6 月確定，嗣經本院以96年度聲減字第8105號裁定減為有
    期徒刑3 月確定；(二)於同年間復因竊盜案件，經臺灣基隆地
    方法院以95年度易字第368 號判決判處拘役15日，並應於刑
    之執行完畢或赦免後，令入相當處所，施以監護2 年，上訴
    後，經臺灣高等法院以96年度上易字第1242號判決撤銷原判
    決，改判處有期徒刑4 月，減為有期徒刑2 月確定；(三)於同
    年間又因竊盜案件，經本院以96年度易字第671 號判決判處
    有期徒刑4 月，上訴後，經臺灣高等法院以96年度上易字第
    2129號判決撤銷原判決，改判處有期徒刑4 月，減為有期徒
    刑2 月確定；(四)於96年間再因竊盜案件，經本院以96年度壢
    簡字第1608號判決判處有期徒刑3 月確定；上揭(一)、(二)、(三)
    等罪嗣經臺灣高等法院以96年度聲字第2766號裁定合併定應
    執行有期徒刑6 月確定，並與(四)罪經入監接續執行，於97年
    9 月13日期滿執行完畢；(五)於98年間另因竊盜案件，經本院
    以98年度壢簡字第2963號判決判處有期徒刑6 月，上訴後，
    經本院以99簡上字第38號判決駁回上訴而確定，復於99年7
    月29日易科罰金執行完畢（以上於本案均構成累犯）。詎其
    仍不知悔改，意圖為自己不法之所有，先於如附表編號一所
    示之時間，在桃園縣中壢市○○路○ 段209- 211號之屈臣氏
    商店（以下簡稱屈臣氏）內，以徒手方式，竊取如附表編號
    一所示之物並置入所攜帶之手提袋內後離去。後經屈臣氏發
    現物品遭竊後，調閱監視錄影畫面查悉。嗣黃妙妃於如附表
    編號二所示之時間，再度前往屈臣氏竊取如附表編號二所示
    之物時，經店內員工察覺其乃前次前往屈臣氏行竊之人，並
    由店內所有員工或由監視器錄影畫面，或親眼所見，發現黃
    妙妃有將如附表編號二所示之物品放入自己之衣服內，遂由
    屈臣氏之主任周佩霖報警，並經警當場查獲。
二、案經告訴人林慧怡訴由桃園縣政府警察局中壢分局報告臺灣
    桃園地方法院檢察署檢察官偵查後起訴。
    理  由
壹、程序部分
一、按被告以外之人於審判外之言詞或書面陳述，除法律有規定
    者外，不得作為證據；又被告以外之人於審判外之陳述，雖
    不符合同法第159 條之1 至第159 條之4 之規定，但經當事
    人於審判程序同意作為證據，法院審酌該言詞陳述或書面陳
    述作成時之情況，認為適當者，亦得為證據。當事人、代理
    人或辯護人於法院調查證據時，知有第159 條第1 項不得為
    證據之情形，而未於言詞辯論終結前聲明異議者，視為有前
    項之同意，刑事訴訟法第159 條第1 項及第159 條之5 均有
    明文。經查：
  (一)證人即屈臣氏副店長林慧怡於警詢之證述，固屬傳聞證據，
    惟檢察官及被告黃妙妃就前揭審判外陳述之證據能力，於本
    院準備程序及審判期日時均不爭執，且迄至言詞辯論終結前
    亦未再聲明異議，復核上開證據資料製作時之情況，查無違
    法不當或證明力明顯過低之瑕疵，亦認為以之作為證據應屬
    適當。
  (二)至本案認定事實所引用之卷內其餘卷證資料（包括桃園縣政
    府警察局中壢分局搜索/ 扣押筆錄、扣押物品目錄表暨贓物
    認領保管單各1 份、桃園縣政府警察局中壢分局內壢派出所
    受理刑事案件報案三聯單1 份、衛生署桃園療養院100 年4
    月19日診斷證明書及行政院衛生署桃園療養院100 年12月8
    日桃療醫字第1000007834號函暨隨函所附精神鑑定報告書各
    1 份、和解書1 紙及本院辦理刑事案件電話記錄查詢表1 紙
    等文書證據及物證），並無證據證明係公務員違背法定程序
    所取得，檢察官及被告黃妙妃，均未於本院言詞辯論終結前
    爭執其證據能力，茲審酌該等書面陳述作成時之情況，並無
    不宜作為證據之情事，且本院認為以之作為本案論罪之證據
    ，均與待證事實具有關聯性，作為本案之證據亦屬適當，是
    依上開規定，自得為證據。
二、末卷附贓物照片5 張、監視器翻拍照片5 張等證據，係傳達
    照相當時現場情況，而透過照片傳達的情形與現場真實情形
    ，在內容上的一致性，透過機械的正確性來加以保障，換言
    之，照片並不存在人對現實情形的知覺、記憶所經常發生的
    表現錯誤，性質上並非供述證據，要無傳聞法則之適用，於
    此亦別無證據證明上開資料有經偽造變造之情形，且經本案
    檢察官及被告黃妙妃同意做為證據，是前開照片均具證據能
    力。
貳、實體部分
一、訊據被告黃妙妃固坦承其有於如附表所示之時間，於屈臣氏
    內壢店內徒手竊取如附表所示之物品，核與證人即屈臣氏內
    壢店副店長林慧怡於警詢證稱：於100 年2 月22日13時許在
    屈臣氏內發現物品遭竊，當時共有8 件物品遭竊，價值新臺
    幣（下同）2, 806元，物品分別是DEJAVU假睫毛、喜療復修
    護凝膠、新歡除毛乳霜、獅友L952旅行舒眠組、益可膚軟膏
    、貝印睫毛梳、修色美眉筆、膚潤康親水軟膏等8 件。發現
    一名女子（即黃妙妃）進入店內假裝購物，看到她喜歡的物
    品就用小刀將包裝割破，將物品藏於衣內，趁店員不注意時
    偷偷攜帶出去。後該名女子又在100 年4 月19日14時20分許
    因形跡可疑，經伊等報警處理，經警察檢視該女子隨身攜帶
    之手提包，發現手提包內都是黃妙妃得手之贓物，黃妙妃該
    次竊取莎宣大梳子1 支、莎宣小梳子1 支、旅行手腕袋1 個
    、膚潤康軟膏1 支、碘不痛軟膏1 支，價值共845 元。伊之
    所以確定黃妙妃為100 年2 月22日13時許進入屈臣氏竊盜之
    人是因為有拍攝到竊嫌正面，頭部影像清晰可辨等語及證人
    及屈臣氏內壢店主任周佩霖於本院審理時結證稱：100 年2
    月22日那次竊案發生後，伊等調閱店內監視錄影畫面，有看
    到竊賊面容，後來這個人又在100 年4 月19日來到店內，伊
    等店裡面藥師就開始注意她，通報所有員工，伊當時在辦公
    室透過監視器監看被告，就發現被告正在拿賣場商品，並且
    放入她自己衣服裡面，就立刻報警，由警察到場跟被告接觸
    等語相符（參見臺灣桃園地方法院檢察署100 年度偵字第12
    344 號卷第14頁至第19頁；參見本院100 年度易字第1031號
    卷第44頁），並有桃園縣政府警察局中壢分局搜索/ 扣押筆
    錄、扣押物品目錄表暨贓物認領保管單各1 份、桃園縣政府
    警察局中壢分局內壢派出所受理刑事案件報案三聯單1 份、
    和解書1 紙、本院辦理刑事案件電話記錄查詢表1 紙、贓物
    照片5 張及監視器翻拍照片5 張等在卷可稽，足徵被告前稱
    其有於附表所示之時間，於屈臣氏內壢店內徒手竊取如附表
    所示之物品乙情，核與事實相符，洵堪憑信。至被告黃妙妃
    矢口否認主觀上有不法所有之意圖，辯稱：伊是因為吃精神
    科的藥又喝酒，所以偷竊時意識狀態不清楚，伊是後都不知
    道在做什麼事情，可是伊是發當時看起來正常，什麼事情都
    可以做。伊事後經員警描述才知道伊當天有哭、有跪，伊是
    後來因在警局割腕自殺，被警察送到醫院後才清醒云云（參
    見本院100 年度審易字第1602號卷第30頁反面至第31頁；參
    見上開本院易字卷第21頁反面至第22頁、第46頁）。後又稱
    ：伊行竊當天意識清楚，伊沒有喝酒云云（參見上開易字卷
    第45頁）。經查：被告看到警察時，沒有特別反應，沒有歇
    斯底里，伊忘記被告當時有無當場承認行竊。另被告於警察
    請她配合去派出所時有說她不要去警察局，她表示願意和解
    ，被告當時有想要跪下來，但警察拉著被告不讓她跪下來等
    情，業據證人周佩霖於本院審理時結證明確（參見上開本院
    易字卷第44頁正、反面），顯然被告於為警查獲其確有行竊
    之時，面對警察之詢問，並無異於常人之反應。參以被告面
    對行竊遭發覺，以哭或跪下之方式，央求對方原諒，並進而
    表達願意和解，實與一般行竊之人面對人贓俱獲之情形，並
    無不同，足徵其上開之辯解，核係臨訟卸責之詞，均無可取
    。其主觀上有不法所有之意圖，灼然至明，客觀上復有未經
    付帳取走他人之物之行為，其竊盜犯行，事證明確，洵堪認
    定，應予論科。
二、參以本院依職權送行政院衛生署桃園療養院精神鑑定，被告
    黃妙妃雖目前有雙極性情感疾患病史及酒精濫用等精神疾病
    ，目前亦符合低落性情感疾患之診斷，然目前無證據顯示其
    在外在行為時因精神障礙或其他心智缺陷致其辨識行為違法
    或依其辨識而為行為之能力，顯著降低。另關於竊盜案情之
    相關細節，被告黃妙妃表示當天早上起床後就喝了約2 、3
    瓶啤酒，此數量較近來每天所喝的量為低，另服用了不明數
    量之鎮靜藥物。此外，其可描述當天之開車路線為從桃園開
    往中壢，並於進入屈臣氏前將車輛停在屈臣氏，而未有隨意
    停車之狀況，顯見定向感正常。被告黃妙妃於醫師進一步澄
    清所拿取物品時能表示自己只取用自己會使用的物品，因此
    ，認為自己沒有拿取除毛膏，也記得在警察要帶她到派出所
    時蠻兇的，其於派出所內曾一度情緒激動及割腕，其記得當
    時是因為聽到警察與店員交談內容，感到憤怒，因為擔心時
    間拖太晚會在警局過夜，因而大發脾氣，故評估被告黃妙妃
    於店內行竊當下離開屈臣氏及到警局後均無神智不清之狀況
    ，目前無證據顯示其在行為當時因精神障礙或心智缺陷，使
    其辨識行為違法或依其辨識而行為之能力，顯著減低，此有
    行政院衛生署桃園療養院100 年12月8 日桃療醫字第100000
    7834號函暨隨函所附精神鑑定報告書各1 份在卷可參（參見
    上開本院易字卷第30頁至第35頁），佐以被告於案發當時面
    對員警詢問時能清楚描述：「伊當時邊走邊看，趁店員不注
    意時，就把商品放到伊的手提包內，伊竊取上開物品是要自
    己使用，100 年2 月22日13時39分及13時13分之竊嫌畫面中
    之人為伊本人」等語（參見上開偵卷第4 頁至第5 頁），復
    於檢察官復訊時供陳：「第二次偷的事情伊知道，的確沒錯
    ，伊有偷這些東西，但2 月22日那次，伊印象模糊，因為伊
    記憶力不好，監視器翻拍照片中是伊本人」等語（參見上開
    偵卷第41頁），經核其無論於警局面對員警之詢問，抑或於
    檢察署面對檢察官之訊問，均為大致相符之陳述，益徵其於
    行為當時並無精神障礙或其他心智欠缺之情況。綜上，難認
    被告黃妙妃於行為當時有何精神障礙或其他心智欠缺之情況
    ，自無刑法第19條規定之適用，併予敘明。
三、核被告黃妙妃所為，均係犯刑法第320 條第1 項之普通竊盜
    罪，其上開2 次犯行，犯意個別，行為互殊，應予分論併罰
    。查被告黃妙妃有前揭犯罪事實欄一所載之犯罪科刑及執行
    情形，此有臺灣高等法院被告前案紀錄表1 份存卷可按，其
    於刑之執行完畢後5 年以內，故意再犯本案有期徒刑以上之
    罪，為累犯，應依刑法第47條第1 項之規定加重其刑。爰審
    酌被告黃妙妃正值壯年，卻不思以正當方式獲取財物，反欲
    以竊盜方式不勞而獲，法治觀念薄弱，犯後雖坦承犯行，然
    辯稱其主觀上並無竊盜之犯意，猶未見其悔意。惟其犯後，
    已與屈臣氏達成和解，並賠償1 萬元，有和解書1 份及本院
    辦理刑事案件電話記錄查詢單1 紙在卷可查（參見上開本院
    易字卷第23頁、第37頁），兼衡其犯罪動機、手段、目的、
    智識程度暨其有多次竊盜前科猶不知悔改等一切情狀，併考
    量被告黃妙妃所竊取之物品價值非鉅等一切情狀，分別量處
    如主文所示之刑，並定其應執行刑，復於斟酌本案犯罪情節
    及被告資力等節後，分別諭知如主文所示之易科罰金折算標
    準，以資懲戒。
據上論斷，應依刑事訴訟法第299 條第1 項前段，刑法第320 條
第1 項、第47條第1 項、第51條第5 款、第41條第1 項前段、第
8 項，刑法施行法第1 條之1 第1 項、第2 項前段，判決如主文
。
本案經檢察官吳靜怡到庭執行職務。
中    華    民    國    100   年    12    月    30    日
          刑事第五法庭  審判長法  官  潘政宏
                              法  官  劉淑玲
                              法  官  石蕙慈
以上正本證明與原本無異。
如不服本判決應於收受判決後10日內向本院提出上訴書狀，並應
敘述具體理由。其未敘述上訴理由者，應於上訴期間屆滿後20日
內向本院補提理由書( 均須按他造當事人之人數附繕本) 「切勿
逕送上級法院」。
                              書記官  羅婉榕
中    華    民    國   101    年    1     月    2     日
附論罪科刑法條：
中華民國刑法第320條
（竊盜罪）
意圖為自己或第三人不法之所有，而竊取他人之動產者，為竊盜
罪，處5 年以下有期徒刑、拘役或5 百元以下罰金。
意圖為自己或第三人不法之利益，而竊佔他人之不動產者，依前
項之規定處斷。
前二項之未遂犯罰之。
附表：
 ┌──┬───────┬──────────┬───────┐
 │編號│   行竊時間   │      竊取物品      │價值（新臺幣）│
 │    │              │                    │              │
 ├──┼───────┼──────────┼───────┤
 │ 一 │100 年2 月22日│DEJAVU_刷的假睫毛膏 │共2,806 元    │
 │    │下午1 時26分許│1 條、洗療復修復凝膠│              │
 │    │              │1 條、新歡除毛乳霜1 │              │
 │    │              │個、獅友L952旅行舒眠│              │
 │    │              │組1 組、益可膚軟膏1 │              │
 │    │              │條、貝印睫毛刷1 個、│              │
 │    │              │修色美眉筆1 支、膚潤│              │
 │    │              │康親水軟膏1 支      │              │
 ├──┼───────┼──────────┼───────┤
 │ 二 │100 年4 月19日│莎萱大梳子1 支、莎萱│共845元       │
 │    │下午2 時20分許│小梳子1 支、旅行手挽│              │
 │    │              │袋1 個、膚潤康軟膏1 │              │
 │    │              │條、碘不痛軟膏1 支  │              │
 ├──┼───────┼──────────┼───────┤
 │    │              │                    │總計3,651元   │
 └──┴───────┴──────────┴───────┘